## YEO GUEKOURGO LAURENT DESIRE

# **DEVELOPPEUR WEB/MOBILE**

Passionné par la création d'expériences numérique exceptionnelles. Avec une expérience dans le développement Fullstack, web design et conception numérique verte je mets en œuvre ma créativité et mes compétences techniques pour concevoir des solutions innovantes.



- +2250556474421
- □ desireyeo348@gmail.com
  - Abidjan, Côte d'ivoire

# **COMPÉTENCES TECHNIQUES**

- Développement Web
- Développement Mobile
- Gestion de Base de Donnée
- Principe UX/UI
- Conception numérique verte

#### COMPÉTENCES TRANSVERSALS

- Bon sens de communication
- Travail en équipe
- Capacités d'analyser
- Autodidacte

#### **OUTILS ET LANGUAGE**

- HTML
- CSS
- PHP
- MySQL
- JAVASCRIPT
- FLUTTER
- LARAVEL
- WORDPRESS
- FIGMA

#### **LANGUES**

Français : Lu, écrit et parlé Anglais : Niveau academique

## **CENTRES D'INTÉRÊT**

- Art Martial (Kung-fu Wushu)
- Lecture
- Voyage

## **EDUCATION ET CERTIFICATS**

#### Digital Green Skills certififcate INCO ACADEMIE

Mai 2024 (Abidjan, Côte d'ivoire)

#### Certification en Dévéloppement Web/Mobile | Simplon Ci

Juillet 2023 à Mai 2024 (Abidjan, Côte d'ivoire)

#### Certification en UI/UX DESIGN | Simplon Ci

Juillet 2023 - Septembre 2023 (Abidjan, Côte d'ivoire)

#### JavaScript Algirithms and Data Structures | freeCodeCamp

Novembre 2023 (Abidjan, Côte d'ivoire)

#### Responsive Web Design | freeCodeCamp

Novembre 2023 (Abidjan, Côte d'ivoire)

#### Baccalauréat série D | Collège privé IBC abobo

2016 (Abidjan, Côte d'ivoire)

#### **EXPERIENCES**

#### Stage en alternance dévéloppement fullstack à ASNUMERIC | LARAVEL,

Fevrier 2024 - Avril 2024

## Stage UI/UX DESIGN à Rayessi SARL | Canva, figma

Octobre 2023 - Décembre 2023

Développement de site de vote en ligne pour les awards linkedin local abidjan | HTML, CSS, JAVASCRIPT, PHP, Sql

Développement d'une application web de gestion d'employés | HTML, CSS, PHP, JAVASCRIPT, SqI

Développement d'un site de présentation des villes côtière d e la côte d'ivoire | Wordpress